- rannoumtaallah@gmail.com
- vue taher hadde kelibia, tunis
- Tunisienne
- 21040727

Langues

Français

Anglais

Décrivez votre niveau

Centres d'intérêt

Sport, Natation, VolleyBall jeux d'echec

Atouts

Sociable

Adaptable

Réseaux sociaux

- in @in/rania-mtaallah-15453214b
- **f** @rania.mtaallah

Rania Mtaallah

Développeuse web

Développeur web senior de 6 ans d'expérience dans la conception, le développement et la réalisation des sites web interactifs. Utilisation de la technologie web et du framework symfony, laravel pour générer du trafic et faire interagir les utilisateurs.

Expériences professionnelles

développeur web full stack

Depuis février 2021 Altra-Systems Sousse, tunisie

Taches

- ESM : Développement du CTMS afin d'avoir un accès rapide à tous les essais cliniques en cours.
- Conception et développement d'un logiciel erp permettant de gérer les congés, les demandes administratives, la gestion des listes de paie et les avances sur salaire
- Conception et développement d'une application de gestion des interventions technique permettant de gérer les ressource matériel et logiciel et humaine pour les interventions technique
- Conception et développement d'une application de gestion en ligne des consultations pour les professionnels de santé et un service de prise de rendezvous en ligne pour les patients
- Conception et développement d'une application web qui permet :
- -D'importer des factures d'électricité de plusieurs fournisseurs en France.
- D'analyser ses factures et orienter les clients .
- -consommation des API REST Enedis-data
- -consommation des API REST Chorus
- La définition d'une solution technique adaptée au développement de nouvelles fonctionnalités ou applications en lien avec les POO.
- La rédaction de la documentation afin d'assurer un suivi de production.
- La collaboration avec les développeurs de l'équipe, les référents techniques et les guildes.
- L'interaction avec le Lead Dev et le responsable projet.

Environnement Technique

PHP, Symfony, JavaScript, Ajax, Jquery, Docker, API REST, ApiPlatform, Git, Web Pack, JIRA, AWS,LINUX MINT,

développeur web full stack

De septembre 2019 à janvier 2021 CaptiveSolution Kelibia, Nabeul

Taches

-Conception et réalisation des applications web front-end et back-end e-commerce, CRM en intégrant des API de payement STRIP, bATOS SIPS

Environnement techniques:

PHP, laravel, JavaScript, Ajax, Jquery, MYSQL, windows,

développeur web

D'avril 2019 à septembre 2019 TunetBisuness kelibia

Taches

- Conception et réalisation des application de gestion de personnel
- Conception et réalisation des applications web de gestion des logistique de transport

environnent technques:

PHP, laravel ,javascript, ajax, jquery

développeur web full stack

De février 2016 à avril 2019 Freelance Freelance

taches:

- Conception et réalisation des application de gestion de stock pour société Marbrerie Snani
- Conception et réalisation des application e-commerce
- Conception et réalisation des application de gestion des scolarités (gestions des profs, élèves et agents administratifs et gestion d'archive des documents) pour Lycée Privé ALFARABY kelibia
- Conception et réalisation des application des sites vitrines

Environnement Technique:

PHP, HTML, CSS, bootstrap, symfony, javascript, jquery, windows



Expériences professionnelles

Enseignante Vacataire

De septembre 2014 à juin Institut Supérieur des Etudes Technologique de Kélibia 2018 kelibia

- chargé de cours développement web1 et web2
- atelier web cote serveur
- -atelier framework web coté serveur
- -cour JEE
- -cour SOA
- -cour Base de donnée

Diplômes et Formations

Master professionnel en sécurité des systèmes informatique et réseau

De septembre 2011 à janvier 2014 Institut Supérieur d'informatique tunisie

Maîtrise en informatique appliquée à la gestion

De septembre 2005 à juin 2009 Faculté de science Economiques et Gestion Nabeul

Compétences

Développement web

php, laravel, symfony, html, css, javascript, ajax, jquery,

Base de donner

MYSQL, MARIABD, MONGOBD, ORACLE, PostgreSQL,

logiciel de gestion de versions

GITHUB, GITLAB

Autre

Docker,